---
title: "Preço whey"
author: "Pedro S.R. Martins"
date: "`r Sys.Date()`"
output: 
  html_document:
    highlight: textmate
    code_folding: hide
    theme: yeti
    number_sections: yes
    toc: yes
    toc_float:
      collapsed: yes
      smooth_scroll: no
---

# Pacotes e banco de dados


```{r}
library(rvest)
library(tidyverse)
```

O banco de dados é uma planilha com dados de preço de dose por whey. São as principais escolhas de whey concentrado que podem ser comprados na amazon e que não são tão caros.  
A planilha era atualizada manualmente, mas resolvi inserir o link para deixar mais automática a atualização.  
A única opção que não está na amazon é o da growth e que não será atualizado automaticamente, porque há variação de acordo com frete e cupons.  

```{r}
base <- readxl::read_excel("planilha whey.xlsx")
head(base)
links <- base %>% select(marca,peso, dose, n_doses, preço_dose, link) %>% 
  filter(marca !="growth")
```



# Recuperando os preços

Usando o pacote `rvest` para atualizar os custos de cada whey. Aparentemente, a amazon divide o preço entre o valor inteiro e os decimais. Por isso, há a divisão na hora de ler o html entre ".a-price-whole" e ".a-price-fraction".  

Vamos pegar todos os preços usando um loop simples.

```{r}
prices <- 1:length(links$link)
for (i in 1:length(links$link)){
   temp <- links$link[i] %>% 
    read_html() %>% 
    html_elements(".a-price-whole") %>% 
    html_text() %>% .[1] %>% 
    str_remove_all(.,"[.,]") %>% as.numeric()
    prices[i] <- temp
}
cents <- 1:length(links$link)
for (i in 1:length(links$link)){
  temp <- links$link[i] %>% 
    read_html() %>% 
    html_elements(".a-price-fraction") %>% 
    html_text() %>% .[1] %>% 
    str_remove_all(.,"[.,]") %>% as.numeric()
  cents[i] <- temp
}
links$price <- as.numeric(paste0(prices,".", cents))

```

  
Calculando o preço por dose e juntando novamente os dados da growth.  
```{r}
links <- links %>% 
  mutate(preço_dose = price/n_doses)
links <- full_join(links, base %>% filter(marca =="growth"))
# links
```



# Visualizando os preços

Criando um gráfico de pontos e linhas para visualizar os preços e o preço da dose.  

  
```{r}
p1 <- links %>% 
  ggplot(aes(x = marca,
             y = price,label = price,
             color = marca, 
             text = peso))+
  geom_line(group = 1, color = "black")+
  geom_point(size = 5)+
  theme(panel.background = element_blank(), 
        axis.line = element_line(colour = "black"), 
        legend.key = element_rect(fill = "white"),
        axis.text.y = element_text(colour="black", size = 12), 
        # axis.text.x = element_text(colour="black", size = 12,
        #                            angle = 90, vjust = 0.2, hjust = 1),
        text = element_text(size = 15),
        legend.position="none",
        axis.text.x=element_blank(),
        plot.title = element_text(hjust = 0.5,
                                  face="bold"))+
  labs(x = NULL, y = "Preço \n total")+
  scale_y_continuous(limits = c((min(links$price)-5),(max(links$price)+5)),
                     breaks = seq(from = (min(links$price)-5),to = (max(links$price)+5), by = 15))

p2 <- links %>% 
  ggplot(aes(x = marca,
             y = preço_dose,label = preço_dose,
             color = marca))+
  geom_line(group = 1, color = "black")+
  geom_point(size = 5)+
  theme(panel.background = element_blank(), 
        axis.line = element_line(colour = "black"), 
        legend.key = element_rect(fill = "white"),
        axis.text.y = element_text(colour="black", size = 12), 
        axis.text.x = element_text(colour="black", size = 12,
                                   angle = 45, vjust = 0.2, hjust = 1),
        text = element_text(size = 15),
        
        legend.position="none",
        plot.title = element_text(hjust = 0.5,
                                  face="bold"))+
  labs(x = NULL, y = "Preço \n por dose", title = "Preços whey")+
  scale_y_continuous(limits = c((min(links$preço_dose)-.5),(max(links$preço_dose)+.5)),
                     breaks = seq(from = (min(links$preço_dose)-.5),to = (max(links$preço_dose)+.5), by = .5))
```



Criando um gráfico interativo com o pacote `plotly`


```{r heigth = 30}
plotly::subplot(p1, p2, nrows = 2,titleY = TRUE,
                margin = 0.04, heights = c(.65, 0.35))
```


# Resultados em tabela

```{r}
links %>% 
  select(marca, peso, dose, n_doses, preço_dose, price, link) %>% 
  DT::datatable(.)
```



